【裁判字號】    98,裁,3158
【裁判日期】    981210
【裁判案由】    補助費
【裁判全文】
最  高  行  政  法  院  裁  定
                                      98年度裁字第3158號
聲  請  人  甲○○
上列聲請人因與相對人臺北市政府勞工局間補助費事件，對於中
華民國98年4月30日本院98年度裁字第1026號裁定，聲請再審，
本院裁定如下：
    主  文
再審之聲請駁回。
再審訴訟費用由聲請人負擔。
    理  由
一、按對於終審法院之裁定有所不服，除合於法定再審原因得聲
    請再審外，不容以其他之方法聲明不服，故不服終審法院之
    裁定而未以聲請再審之程序為之者，仍應視其為再審之聲請
    ，而依聲請再審程序審理裁判。本件聲請人提出行政訴訟抗
    告狀、行政訴訟給付補助費再審暨抗告補充理由狀等，對於
    本院確定裁定聲明不服，依上說明，仍應視其為再審之聲請
    ，而依聲請再審程序審理裁判。次按聲請人聲請再審，應依
    行政訴訟法第283條準用第277條第1項第4款之規定表明再審
    理由，此為必須具備之程式。所謂表明再審理由，必須指明
    確定裁定，有如何合於再審理由之具體情事，始為相當。倘
    僅泛言有何條款之再審事由，而無具體情事者，尚難謂已合
    法表明再審理由。如未表明再審理由，法院無庸命其補正。
二、本件聲請人主張本院98年度裁字第1026號裁定（下稱原確定
    裁定）有行政訴訟法第273條第1項第9款所定事由，對之聲
    請再審，其聲請意旨略以：行政法院之裁判已構成判決不適
    用法規或適用不當之違法，並違反行政訴訟法第243條第2項
    第3款之規定，且原審法院裁判亦已違反同條項第5款之規定
    ；又原確定裁定就聲請人之再審狀並未審理，茲提出98年度
    勞訴字第71號言詞辯論補提證據狀及聲請狀、98年度他字第
    5378號告訴狀、臺灣高等法院91年度勞上字第42號民事判決
    、98年度聲字第770號及97年度台聲字第1176號聲請狀、臺
    灣高等法院98年度勞上易字第103號事件和解筆錄、聲請人
    與華南商業銀行股份有限公司和解書．．．等等，聲請再審
    云云。經核其聲請狀內表明之再審理由，無非係就該補助費
    事件之實體事項為爭執，或說明其對於前訴訟程序確定裁判
    不服之理由，而對於原確定裁定究有如何合於行政訴訟法第
    273條第1項第9款規定之具體情事，則未據表明，依上開規
    定及說明，其聲請自非合法。
三、據上論結，本件聲請為不合法。依行政訴訟法第283條、第
    278條第1項、第104條、民事訴訟法第95條、第78條，裁定
    如主文。
中    華    民    國    98    年    12    月    10    日
                    最高行政法院第四庭
                        審判長法官  劉  鑫  楨
                              法官  黃  淑  玲
                              法官  劉  介  中
                              法官  曹  瑞  卿
                              法官  陳  鴻  斌
以  上  正  本  證  明  與  原  本  無  異
中    華    民    國    98    年    12    月    11    日
                              書記官  吳  玫  瑩


司法院資訊處製作；財團法人民間司法改革基金會備份。
